Minutes et répertoires du notaire Léonard MEUNIÉ, 10 novembre 1866 - 16 janvier 1896 (étude XXVII)
Archives nationales
Minutes et répertoires du notaire Léonard MEUNIÉ (étude XXVII)
10 novembre 1866 - 16 janvier 1896
MC/ET/XXVII/855 - MC/ET/XXVII/1036, MC/RE/XXVII/17 - MC/RE/XXVII/21
Etude XXVII; Meunié, Léonard
Archives nationales de France
Minutes et répertoires: la loi 2008-696 du 15 juillet 2008 relative aux archives a fixé à 75 ans à compter de la date de l'acte, ou à 25 ans à compter de la date du décès de l'intéressé si ce délai est plus bref, le délai de communication des minutes et répertoires des notaires; ce délai est porté à 100 ans à compter de la date de l'acte si le document se rapporte à un mineur (code du Patrimoine, articles L213-2, 4e d et 5e).
Autres documents de l'étude (dossiers de clients, comptabilité...): s'agissant d'archives privées, ces documents sont communicables selon les modalités fixées par le déposant ou le donateur.
Certains documents ne sont pas accessibles en raison de leur mauvais état de conservation.
Versement
Accès aux instruments de recherche de tous les notaires de l’étude XXVII
Archives de l'étude XXVII
- Minutes de Léonard MEUNIÉ, octobre 1866 - 15 janvier 1896; MC/ET/XXVII/855 - MC/ET/XXVII/1036
  - Minutes. 1866, octobre - décembre, octobre - décembre 1866; MC/ET/XXVII/855
    Informations complémentaires:
    1866, 1 octobre à 7 novembre: actes passés par-devant Jean-Jules Demanche, notaire substituant de Me Jean-Jules Cousin décédé.
    1866, 10 novembre à 31 décembre: actes passés par-devant Léonard Meunié.
    Informations concernant le classement:
    Le niveau inférieur de description, quand il existe, correspond aux minutes d'actes. Toutes les minutes ne sont pas forcément décrites une à une. Les descriptions de ces minutes sont plus ou moins détaillées.
  - Minutes. 1867, janvier - février, janvier - février 1867; MC/ET/XXVII/856
  - Minutes. 1867, mars - avril, mars - avril 1867; MC/ET/XXVII/857
  - Minutes. 1867, mai - juin, mai - juin 1867; MC/ET/XXVII/858
  - Minutes. 1867, juillet, juillet 1867; MC/ET/XXVII/865
  - Minutes. 1867, août - décembre, août - décembre 1867; MC/ET/XXVII/866
  - Minutes. 1868, janvier - février, janvier - février 1868; MC/ET/XXVII/867
  - Minutes. 1868, mars - mai, mars - mai 1868; MC/ET/XXVII/868
  - Minutes. 1868, juin - juillet, juin - juillet 1868; MC/ET/XXVII/869
  - Copie de pièces ratification Richard. 1868, 15 juillet, 15 juillet 1868; MC/ET/XXVII/870
    - Copie de pièces et ratification par Zoé Lilia Huin, veuve de Jacques Maurice Richard, demeurant 6, rue de Seine., 15 juillet 1868; MC/ET/XXVII/870
      Origine de l'information:
      Report des actes analysés à l'occasion de l'établissement des répertoires numériques dits 'états numérique' des liasses et registres de minutes. (base de données migrée: voir contexte dans le Plan d’orientation général - Notaires de Paris, guides thématiques du Minutier).
      Date de création de la notice: 2011
      Date de révision: 2019 (Marie-Françoise Limon-Bonnet)
      dépôt de pièces; Seine (rue de); Richard, Jacques Maurice; Huin, Zoé Lilia
  - Minutes. 1868, août - novembre, août - novembre 1868; MC/ET/XXVII/871
  - Minutes. 1868, décembre, décembre 1868; MC/ET/XXVII/872
  - Minutes. 1869, janvier - mars, janvier - mars 1869; MC/ET/XXVII/873
  - Minutes. 1869, avril - juin, avril - juin 1869; MC/ET/XXVII/874
  - Minutes. 1869, juillet - septembre, juillet - septembre 1869; MC/ET/XXVII/875
  - Minutes. 1869, octobre - décembre, octobre - décembre 1869; MC/ET/XXVII/876
  - Minutes. 1870, janvier - mars, janvier - mars 1870; MC/ET/XXVII/877
  - Minutes. 1870, avril - juin, avril - juin 1870; MC/ET/XXVII/878
  - Minutes. 1870, juillet - septembre, juillet - septembre 1870; MC/ET/XXVII/879
    - Procuration par Eugène François Dominique, baron de Ladoucette, membre du corps législatif, demeurant 58, rue Saint-Lazare, à Gabriel Jean Amand Tandeau de Marsac, notaire, demeurant 25, place Dauphine., 23 juillet 1870; MC/ET/XXVII/879
      Actes signalés par le personnel du Minutier central des notaires de Paris.
      Date de création de la notice: 2019 (Marie-Françoise Limon-Bonnet)
      Ladoucette, Eugène François Dominique (baron de); Saint-Lazare (rue); Dauphine (place); notaire; Candeau de Marsac, Gabriel Jean Armand
  - Minutes. 1870, octobre - décembre, octobre - décembre 1870; MC/ET/XXVII/880
  - Minutes. 1871, janvier - avril, janvier - avril 1871; MC/ET/XXVII/881
    Manque(s) constaté(s) dans cet article:
    Le mois de mai 1871 manque.
  - Minutes. 1871, juin - juillet, juin - juillet 1871; MC/ET/XXVII/882
  - Minutes. 1871, août - octobre, août - octobre 1871; MC/ET/XXVII/883
  - Minutes. 1871, novembre - décembre, novembre - décembre 1871; MC/ET/XXVII/884
  - Minutes. 1872, janvier - avril, janvier - avril 1872; MC/ET/XXVII/885
  - Minutes. 1872, mai - juin, mai - juin 1872; MC/ET/XXVII/886
  - Minutes. 1872, juillet - août, juillet - août 1872; MC/ET/XXVII/887
  - Minutes. 1872, septembre - décembre, septembre - décembre 1872; MC/ET/XXVII/888
  - Minutes. 1873, janvier, janvier 1873; MC/ET/XXVII/889
  - Minutes. 1873, février - mars, février - mars 1873; MC/ET/XXVII/890
  - Minutes. 1873, avril - mai, avril - mai 1873; MC/ET/XXVII/891
  - Minutes. 1873, juin - juillet, juin - juillet 1873; MC/ET/XXVII/892
  - Minutes. 1873, août - octobre, août - octobre 1873; MC/ET/XXVII/893
  - Minutes. 1873, novembre - décembre, novembre - décembre 1873; MC/ET/XXVII/894
  - Minutes. 1874, janvier - mars, janvier - mars 1874; MC/ET/XXVII/895
  - Minutes. 1874, avril - juin, avril - juin 1874; MC/ET/XXVII/896
  - Minutes. 1874, juillet - septembre, juillet - septembre 1874; MC/ET/XXVII/897
  - Minutes. 1874, octobre - novembre, octobre - novembre 1874; MC/ET/XXVII/898
  - Minutes. 1874, décembre, décembre 1874; MC/ET/XXVII/899
  - Minutes. 1875, janvier - février, janvier - février 1875; MC/ET/XXVII/900
  - Minutes. 1875, mars - avril, mars - avril 1875; MC/ET/XXVII/901
  - Minutes. 1875, mai - juillet, mai - juillet 1875; MC/ET/XXVII/902
  - Minutes. 1875, août - octobre, août - octobre 1875; MC/ET/XXVII/903
  - Minutes. 1875, novembre - décembre, novembre - décembre 1875; MC/ET/XXVII/904
  - Minutes. 1876, janvier - février, janvier - février 1876; MC/ET/XXVII/905
  - Minutes. 1876, mars - avril, mars - avril 1876; MC/ET/XXVII/906
  - Minutes. 1876, mai - juillet, mai - juillet 1876; MC/ET/XXVII/907
  - Minutes. 1876, août - octobre, août - octobre 1876; MC/ET/XXVII/908
    - Contrat de mariage sous le régime de la séparation de biens entre Achille Constant Théodore Émile Prisse, homme de lettres, demeurant 59, avenue de Saxe, et Marie Euphémie Joséphine Bisiaux, demeurant même adresse. Mariage à la mairie du 7e arrondissement de Paris., 4 octobre 1876; MC/ET/XXVII/908
      De l'image fixe à l'image animée (1820-1910), documents du Minutier central des notaires de Paris relatifs à l'histoire des photographes et de la photographie, par Marc Durand, Paris, Archives nationales, 2015, notice n° 4170 (version dématérialisée de l'instrument de recherche, les notices biographiques et compléments de descriptions d'actes ne se trouvent que sur la version papier de l'ouvrage, voir contexte dans le Plan d’orientation général - Notaires de Paris, guides thématiques du Minutier).
      Date de création de la notice: 2010
      Saxe (avenue de); Prisse, Achille Constant Théodore Émile; Bisiaux, Marie Euphémie Joséphine
  - Minutes. 1876, novembre - décembre, novembre - décembre 1876; MC/ET/XXVII/909
  - Minutes. 1877, janvier - février, janvier - février 1877; MC/ET/XXVII/910
  - Minutes. 1877, mars - avril, mars - avril 1877; MC/ET/XXVII/911
  - Minutes. 1877, mai - juin, mai - juin 1877; MC/ET/XXVII/912
  - Minutes. 1877, juillet - octobre, juillet - octobre 1877; MC/ET/XXVII/913
  - Minutes. 1877, novembre - décembre, novembre - décembre 1877; MC/ET/XXVII/914
  - Minutes. 1878, janvier - février, janvier - février 1878; MC/ET/XXVII/915
    - Inventaire après décès d'Alexandre Etienne Alphonse Didiot, rentier,demeurant 7, rue de Turbigo, décédé le 10 février 1878., 28 février 1878; MC/ET/XXVII/915
      inventaire après décès; Didiot, Alexandre Etienne Alphonse; Turbigo (rue de)
  - Minutes. 1878, mars - avril, mars - avril 1878; MC/ET/XXVII/916
  - Minutes. 1878, mai, mai 1878; MC/ET/XXVII/917
  - Minutes. 1878, juin - juillet, juin - juillet 1878; MC/ET/XXVII/918
  - Minutes. 1878, août - octobre, août - octobre 1878; MC/ET/XXVII/919
  - Minutes. 1878, novembre - décembre, novembre - décembre 1878; MC/ET/XXVII/920
    - Dépôt de la grosse d'un jugement concernant Alexandre Etienne Alphonse Didiot, rentier,demeurant 7, rue de Turbigo, décédé le 10 févirer 1878., 20 décembre 1878; MC/ET/XXVII/920
      dépôt de pièces; Didiot, Alexandre Etienne Alphonse; Turbigo (rue de)
  - Minutes. 1879, janvier - février, janvier - février 1879; MC/ET/XXVII/921
    - Inventaire après décès d'Achille Constant Théodore Émile Prisse dit Prisse d'Avennes, dressé dans une maison située 19, rue Dutot où le défunt est mort le 10 janvier 1879, à la requête de sa veuve, Marie Euphémie Joséphine Bisiaux, demeurant même adresse, tutrice de leurs filles naturelles Priscille Marilié et Théodora Éveline Prisse d'Avennes, de leurs deux autres fils naturels, Max Eudol Prisse d'Avennes, employé, demeurant 82, rue de l'Amiral-Roussin, et Émile Maxime Prisse d'Avennes, employé de commerce, demeurant 124, rue du Cherche-Midi. (10 f.). À signaler: en annexe, une expédition de l'acte de mariage civil, par lequel Émile Prisse d'Avennes légitime ses quatre enfants. À signaler: Adolphe Mouilleron, artiste peintre, demeurant 5, rue de Parme, l'uns des experts désignés, ont estimé, avec l'aide du commissaire-priseur, la valeur des ouvrages et manuscrits de la bibliothèque du défunt à 15 000 francs. Extrait: Ouvrages et manuscrits: Cent exemplaires de l'art égyptien publié par M. Prisse d'Avennes estimés dix mille francs----10 000., 13 février 1879; MC/ET/XXVII/921
      De l'image fixe à l'image animée (1820-1910), documents du Minutier central des notaires de Paris relatifs à l'histoire des photographes et de la photographie, par Marc Durand, Paris, Archives nationales, 2015), notice n° 4171 (version dématérialisée de l'instrument de recherche, les notices biographiques et compléments de descriptions d'actes ne se trouvent que sur la version papier de l'ouvrage, voir contexte dans le Plan d’orientation général - Notaires de Paris, guides thématiques du Minutier).
      Dutot (rue); Amiral-Roussin (rue de l'); Cherche-Midi (rue du); Parme (rue de); Prisse, Achille Constant Théodore Émile; Bisiaux, Marie Euphémie Joséphine; Prisse d'Avennes, Priscille Marilié; Prisse d'Avennes, Théodora Éveline; Prisse d'Avennes, Max Eudol; Prisse d'Avennes, Émile Maxime; Mouilleron, Adolphe
    - Consentement à exécution du testament d'Alexandre Etienne Alphonse Didiot, rentier,demeurant 7, rue de Turbigo, décédé le 10 févirer 1878., 27 janvier 1879; MC/ET/XXVII/921
      Didiot, Alexandre Etienne Alphonse; Turbigo (rue de)
    - Etat liquidatif des biens dépendant de la succession d'Alexandre Etienne Alphonse Didiot, rentier, demeurant 7, rue de Turbigo, décédé le 10 février 1878., 27 janvier 1879; MC/ET/XXVII/921
      A la suite: procès-verbal de lecture et d'approbation dudit état liquidatif, 27 janvier 1879. Dépôt de pièces d'homologuation, 29 mai 1879. dépôt de certificat de non opposition ni appel, 8 août 1879.
  - Minutes. 1879, mars - avril, mars - avril 1879; MC/ET/XXVII/922
    - Inventaire après décès de Julia Antoinette Wanet, épouse d'Alexandre Cuvinot, demeurant 39, rue Descartes, décédée le 12 août 1878., 5 mars 1879; MC/ET/XXVII/922
      Date de création de la notice: 2019 (Anne Brunet, stagiaire de Master, Ecole nationale des chartes)
      Wanet, Julia Antoinette; Cuvinot, Alexandre; Descartes (rue); inventaire après décès
    - Consentement à exécution du testament de Julia Antoinette Wanet, épouse d'Alexandre Cuvinot, demeurant 39, rue Descartes, décédée le 12 août 1878., 25 mars 1879; MC/ET/XXVII/922
      Wanet, Julia Antoinette; Cuvinot, Alexandre; Descartes (rue)
  - Minutes. 1879, mai - juin, mai - juin 1879; MC/ET/XXVII/923
  - Minutes. 1879, juillet - août, juillet - août 1879; MC/ET/XXVII/924
  - Minutes. 1879, septembre - octobre, septembre - octobre 1879; MC/ET/XXVII/925
    Attention: acte(s) coté(s) en Réserve
    - Vente par Henri Louis Michau, entrepreneur des travaux publics, 81 boulevard Saint-Michel, en son nom et comme mandataire de Félix Philibert Michau, entrepreneur de travaux publics, juge au tribunal de commerce de la Seine, chevalier de la Légion d'honneur, demeurant au 9 rue Grenelle-Saint-Germain, et autres héritiers de Maria Alexandrine Lebon, veuve de Jean Louis Michau, leur mère, à la société de l'Ecole alsacienne, 3 avenue Vavin et 86-92 rue d'Assas, représentée par Alexandre Hubert Espagne, ancien notaire, arbitre près le tribunal de commerce de la Seine, 2 rue de Fleurus, et Elie François Alexandre Emile Auburtin, architecte, 6 rue de Mézière, d'un terrain situé au 109 rue Notre-Dame-des-Champs, moyennant 160 000 francs., 1er septembre 1879; MC/ET/XXVII/925
      Document restauré en janvier 2020.
      Un plan de masse joint à la minute: calque, encre de Chine et lavis d'aquarelle, dim. 70,5 x 29,5 cm
      Date de création de la notice: 2020 (A. Cojannot)
      acte de vente; plan; Michau, Félix Philibert; Michau, Henri Louis; Michau, Jean Louis; Lebon, Maria Alexandrine; Espagne, François Hubert; Auburtin, Alexandre Emile; Notre-Dame-des-Champs (rue); Assas (rue d')
    - Bail par Marie Louise Renaud, propriétaire, veuve de Louis Pierre Henri Thénard, 17 rue de Sèvres, représentée par Pierre Ferdinand Léon Ibled, clerc de notaire, 17 rue Bonaparte, à Gustave Sandoz, horloger joaillier bijoutier, Palais-Royal, 147-148 galerie de Valois, d'une portion de maison sise au 19 rue des Bons-Enfants et 10 rue de Valois., 23 septembre 1879; MC/RS//1624
      Acte restauré et déposé à la réserve en janvier 2020.
      L'immeuble en question est l'ancien hôtel dit de la Chancellerie d'Orléans et les pièces louées correspondent à l'appartement principal au rez-de-chaussée, avec quelques espaces en sous-sol sur la rue de Valois et un entresol sur cour.
      Un plan joint: calque, encre de Chine, lavis d'aquarelle bleue, 45,5 x 41,5 cm.
      Cote originelle du document:
      MC/ET/XXVII/925
      Informations concernant le classement et la cotation du document:
      Acte coté en Réserve.
      bail; plan d'architecture; Renaud, Marie Louise; Thénard, Louis Pierre Henri; Sandoz, Gustave; Palais Royal (boutique); Valois (rue de); Bons-Enfants (rue des); Ibled, Pierre Ferdinand Léon
  - Minutes. 1879, novembre - décembre, novembre - décembre 1879; MC/ET/XXVII/926
  - Minutes. 1880, janvier - février, janvier - février 1880; MC/ET/XXVII/927
    - Bail pour quinze ans par Charles François et Charles André Postel, avoués et rentiers, demeurant 50, rue Sainte-Anne, à Emmanuel Louis Augustin Defaix, écrivain, lithographe, dessinateur, et Marie Philomène Hubert, son épouse, demeurant 25, rue du Cardinal-Lemoine, d'une boutique, d'un petit appartement et de divers lieux dépendant d'une maison située 1, rue des Écoles et rue du Cardinal-Lemoine. Loyer annuel de 1 400 francs, payable par trimestre., 27 janvier 1880; MC/ET/XXVII/927
      De l'image fixe à l'image animée (1820-1910), documents du Minutier central des notaires de Paris relatifs à l'histoire des photographes et de la photographie, par Marc Durand, Paris, Archives nationales, 2015, notice n° 1324 (version dématérialisée de l'instrument de recherche, les notices biographiques et compléments de descriptions d'actes ne se trouvent que sur la version papier de l'ouvrage, voir contexte dans le Plan d’orientation général - Notaires de Paris, guides thématiques du Minutier).
      Ecoles (rue des); Cardinal-Lemoine (rue du); Postel, Charles François; Postel, Charles André; Defaix, Emmanuel Louis Augustin; Hubert, Marie Philomène
    - Dépôt judiciaire du testament olographe d'Antoine Louis Julien Fau, à la suite de son décès survenu à son domicile 41, boulevard Haussmann, le 11 février 1880., 12 février 1880; MC/ET/XXVII/927
      De l'image fixe à l'image animée (1820-1910), documents du Minutier central des notaires de Paris relatifs à l'histoire des photographes et de la photographie, par Marc Durand, Paris, Archives nationales, 2015, notice n° 1852 (version dématérialisée de l'instrument de recherche, les notices biographiques et compléments de descriptions d'actes ne se trouvent que sur la version papier de l'ouvrage, voir contexte dans le Plan d’orientation général - Notaires de Paris, guides thématiques du Minutier).
      Haussmann (boulevard); Fau, Antoine Louis Julien
    - Notoriété après décès d'Antoine Louis Julien Fau, survenu en son domicile 41, boulevard Haussmann, le 11 février 1880., 21 février 1885; MC/ET/XXVII/927
      De l'image fixe à l'image animée (1820-1910), documents du Minutier central des notaires de Paris relatifs à l'histoire des photographes et de la photographie, par Marc Durand, Paris, Archives nationales, 2015, notice n° 1853 (version dématérialisée de l'instrument de recherche, les notices biographiques et compléments de descriptions d'actes ne se trouvent que sur la version papier de l'ouvrage, voir contexte dans le Plan d’orientation général - Notaires de Paris, guides thématiques du Minutier).
  - Minutes. 1880, mars, mars 1880; MC/ET/XXVII/928
  - Minutes. 1880, avril, avril 1880; MC/ET/XXVII/929
  - Minutes. 1880, mai - juin, mai - juin 1880; MC/ET/XXVII/930
    - Etat liquidatif de la succession de François Marcellin Georges Daumas, demeurant 20, rue de Verneuil, décédé le 12 février 1895., 24 juin 1880; MC/ET/XXVII/930
      A la suite: procès-verbal d'approbation, 24 juin 1880. Dépôt des pièces d'homologuation, 13 septembre 1881.
      Daumas, François Marcellin Georges; Verneuil (rue de)
  - Minutes. 1880, juillet, juillet 1880; MC/ET/XXVII/931
  - Minutes. 1880, août - septembre, août - septembre 1880; MC/ET/XXVII/932
  - Minutes. 1880, octobre - novembre, octobre - novembre 1880; MC/ET/XXVII/933
  - Minutes. 1880, décembre, décembre 1880; MC/ET/XXVII/934
  - Minutes. 1881, janvier - février, janvier - février 1881; MC/ET/XXVII/935
  - Minutes. 1881, mars, mars 1881; MC/ET/XXVII/936
    - Contrat de mariage sous le régime de la communauté de biens entre Michel Gabriel Berthaud, photographe, demeurant 9, rue Cadet, fils de Jean Berthaud, rentier, et d'Anne Marie Barrault, demeurant 7, rue Mayran, et Clotilde Louise Langlois, demeurant 1, rue de la Possession à Boulogne-Billancourt. Mariage à la mairie de Boulogne-Billancourt. Extrait: Apport du futur: 5° la somme de 47 045,60 francs, de droits d'après l'inventaire du 1er janvier 1881, dans la société existant entre lui et Michel Berthaud pour l'industrie de la photographie, suivant acte sous seing privé, fait double à Paris le 2 août 1880, enregistré à Paris le 3 du même mois, fol. 23 case 7. Autre acte sous seing privé, du 33 juillet 1880, enregistré à Paris 9e bureau, le 31 septembre 1880., 16 mars 1881; MC/ET/XXVII/936
      De l'image fixe à l'image animée (1820-1910), documents du Minutier central des notaires de Paris relatifs à l'histoire des photographes et de la photographie, par Marc Durand, Paris, Archives nationales, 2015, notice n° 428 (version dématérialisée de l'instrument de recherche, les notices biographiques et compléments de descriptions d'actes ne se trouvent que sur la version papier de l'ouvrage, voir contexte dans le Plan d’orientation général - Notaires de Paris, guides thématiques du Minutier).
      Cadet (rue); Mayran (rue); Boulogne-Billancourt (Hauts-de-Seine); Berthaud, Michel Gabriel; Berthaud, Jean; Barrault, Anne Marie; Langlois, Clotilde Louise
  - Minutes. 1881, avril, avril 1881; MC/ET/XXVII/937
  - Minutes. 1881, mai - juin, mai - juin 1881; MC/ET/XXVII/938
  - Minutes. 1881, juillet - août, juillet - août 1881; MC/ET/XXVII/939
  - Minutes. 1881, septembre - novembre, septembre - novembre 1881; MC/ET/XXVII/940
  - Minutes. 1881, décembre, décembre 1881; MC/ET/XXVII/941
  - Minutes. 1882, janvier - février, janvier - février 1882; MC/ET/XXVII/942
  - Minutes. 1882, mars, mars 1882; MC/ET/XXVII/943
    - Inventaire après décès d'Alexandre Etienne Alphonse Didiot, rentier, demeurant 7, rue de Turbigo, décédé le 10 févirer 1878., 9 mars 1882; MC/ET/XXVII/943
  - Minutes. 1882, avril - mai, avril - mai 1882; MC/ET/XXVII/944
    - Inventaire après décès de Marie Louise Hervé, veuve d'Adolphe Jean-Baptiste Louis Antoine Ignace Joseph Edouard, comte de Tabasz Kronowski, rentière, demeurant à Passy, décédée le 3 mars 1882., 9 avril 1882; MC/ET/XXVII/944
      inventaire après décès; Hervé, Marie Louise; Tabasz Kronowski, Adolphe Jean-Baptiste Louis Antoine Ignace Joseph Edouard (comte de); Passy (ancienne commune)
    - Délivrance de legs par Pauline Claudine Eudoxie Hervé, fille majeure, demeurant 75, rue Legendre, à Antoinette Nicoud et autres., 13 avril 1882; MC/ET/XXVII/944
      délivrance de legs; Hervé, Pauline Claudine Eudoxie; Nicoud, Antoinette; Legendre (rue)
  - Minutes. 1882, juin - juillet, juin - juillet 1882; MC/ET/XXVII/945
  - Minutes. 1882, août - octobre, août - octobre 1882; MC/ET/XXVII/946
  - Minutes. 1882, novembre - décembre, novembre - décembre 1882; MC/ET/XXVII/947
  - Minutes. 1883, janvier, janvier 1883; MC/ET/XXVII/948
  - Minutes. 1883, février - mars, février - mars 1883; MC/ET/XXVII/949
  - Minutes. 1883, avril - mai, avril - mai 1883; MC/ET/XXVII/950
  - Minutes. 1883, juin - juillet, juin - juillet 1883; MC/ET/XXVII/951
  - Minutes. 1883, août - octobre, août - octobre 1883; MC/ET/XXVII/952
  - Minutes. 1883, novembre - décembre, novembre - décembre 1883; MC/ET/XXVII/953
    - Inventaire après décès de Désirée Constance Lacouchy, dressé dans une maison située 45, rue Lacépède, où la défunte est morte le 18 septembre 1883, à la requête de son mari, Jules Hippolyte Martin, constructeur d'appareils photographiques, et comme tuteur de leurs trois enfants, Marie Francine, Alfred Valentin et Louis Théodore Martin, demeurant même adresse, en présence de Pierre Lacouchy, graveur, demeurant 67, rue Saint-Jacques, grand-père, en qualité de subrogé tuteur. À signaler: le contenu de l'acte détaille les noms et adresses de la clientèle du défunt., 5 novembre 1883; MC/ET/XXVII/953
      De l'image fixe à l'image animée (1820-1910), documents du Minutier central des notaires de Paris relatifs à l'histoire des photographes et de la photographie, par Marc Durand, Paris, Archives nationales, 2015, notice n° 3402 (version dématérialisée de l'instrument de recherche, les notices biographiques et compléments de descriptions d'actes ne se trouvent que sur la version papier de l'ouvrage, voir contexte dans le Plan d’orientation général - Notaires de Paris, guides thématiques du Minutier).
      Lacépède (rue); Saint-Jacques (rue); Martin, Jules Hippolyte; Lacouchy, Désirée Constance; Martin, Marie Francine; Martin, Alfred Valentin; Martin, Louis Théodore; Lacouchy, Pierre
  - Minutes. 1884, janvier - février, janvier - février 1884; MC/ET/XXVII/954
  - Minutes. 1884, mars - avril, mars - avril 1884; MC/ET/XXVII/955
  - Minutes. 1884, mai - juin, mai - juin 1884; MC/ET/XXVII/956
    - Mainlevée par Louis Gabriel Bigault de Boureviile, inspecteur général des mines en retraite, demeurant 12, rue de Tournon, d'une inscription contre Félix Chabert, maître d'hôtel, et Louise Charlotte Boinquet, son épouse, demeurant 5, rue Corneille., 29 mai 1884; MC/ET/XXVII/956
      mainlevée; Bigault de Boureville, Louis Gabriel; Chabert, Félix; Boinquet, Louise Charlotte; maître d'hôtel; inspecteur général; Tournon (rue de); Corneille (rue)
  - Minutes. 1884, juillet, juillet 1884; MC/ET/XXVII/957